最高法院刑事判決                              八十八年度台上字第五九五○號
    上  訴  人  甲○○
                乙○○
                丙○○即黎長.
右上訴人等因妨害自由案件，不服台灣高等法院台中分院中華民國八十八年六月三十
日第二審判決（八十八年度上訴字第一二○二號，起訴案號：台灣台中地方法院檢察
署八十七年度偵字第六七七六、九二六一、一六七二五號），提起上訴，本院判決如
左：
    主  文
上訴駁回。
    理  由
按刑事訴訟法第三百七十七條規定，上訴於第三審法院，非以判決違背法令為理由，
不得為之。是提起第三審上訴，應以原判決違背法令為理由，係屬法定要件。如果上
訴理由狀並未依據卷內訴訟資料，具體指摘原判決不適用何種法則或如何適用不當，
或所指摘原判決違法情事，顯與法律規定得為第三審上訴理由之違法情形，不相適合
時，均應認其上訴為違背法律上之程式，予以駁回。本件原判決綜合調查證據之結果
，認上訴人甲○○、乙○○、丙○○共同犯有刑法第三百零二條第一項以非法方法，
剝奪人之行動自由罪（甲○○、丙○○均為累犯）之事實，因而撤銷第一審關於甲○
○、乙○○、丙○○部分之科刑判決，改判論上訴人等以上開罪名，甲○○累犯，處
有期徒刑伍月；乙○○處有期徒刑月，併予宣告緩刑貳年；丙○○累犯，處有期徒
刑肆月，已詳認定犯罪事實之依據及憑以認定之理由，並對上訴人否認犯罪之辯詞
，如何不足採信，均已依據卷內資料予以指駁及說明，從形式上觀察，原判決並無違
背法令情形。上訴意旨謂：證人葉青松於警訊時之供證，無以證明上訴人等有對被害
人鄧兆宏為妨害自由之事實。且鄧兆宏與上訴人等一起經過其服務之「何藥局」，及
與上訴人等一起至洗衣店拿取送洗衣服時，既不求救，亦不逃走，復自行上車，顯見
上訴人等並無挾持鄧兆宏，剝奪其行動自由之犯行等語，係就原判決已詳為論斷與說
明之事項，再為事實上之爭執，殊非適法之第三審上訴理由。又原判決就上訴人等所
為有利之辯解或所提有利之證據，如何不足採取，原判決已說明其調查審認及證據取
捨之心證理由，雖其理由之說明稍嫌簡略，究非理由不備。至證人陳冠宏於第一審法
院所為有利上訴人等之證言，何以不予採取，原判決未說明其理由，固嫌疏漏，但與
判決主旨尚不生影響，按諸刑事訴訟法第三百八十條規定，仍不得執為適法之第三審
上訴理由。此外，上訴人徒憑己意，對原審職權之適法行使及原判決理由已詳為論斷
之事項，任意爭辯，顯與法定上訴第三審之形式要件不符，其上訴違背法律上之程式
，應予駁回。
據上論結，應依刑事訴訟法第三百九十五條前段，判決如主文。
中      華      民      國    八十八    年      十      月    二十一    日
                              最高法院刑事第七庭
                                  審判長法官  謝  家  鶴
                                        法官  洪  文  章
                                        法官  花  滿  堂
                                        法官  陳  世  淙
                                        法官  洪  佳  濱
      右正本證明與原本無異
                                              書  記  官
中      華      民      國    八十八    年     十一     月      八      日
